臺灣桃園地方法院刑事判決　　　　　　　　　　　九十二年度交簡上字第一三號
　　上　訴　人　臺灣桃園地方法院檢察署檢察官
　　被　　　告　甲○○
右列上訴人因被告過失傷害案件，不服臺灣桃園地方法院中壢簡易庭九十二年度壢交
簡字第九○三號中華民國九十二年七月二十一日第一審簡易判決（聲請案號：九十二
年度偵字第九六九七號），提起上訴，本院管轄之第二審合議庭判決如左：
    主  文
原判決撤銷。
甲○○因過失傷害人，處有期徒刑貳月，如易科罰金，以參佰元折算壹日。緩刑貳年
。
    事  實
一、甲○○未考領有重型機車駕駛執照，於民國九十二年四月二十七日下午十八時三
    十五分許，騎乘車牌號碼ＫＺＬ－二八七號重型機車，沿桃園縣龜山鄉○○○路
    往復興一路方向行駛，途經文化七路一百二十五號前無號誌之行人穿越道時，本
    應注意車前狀況，並隨時採取必要安全措施，且應注意車輛行近行人穿越道前，
    應減速慢行，遇有行人穿越時，應暫停讓行人先行通過，以免發生危險，而依當
    時天候晴、暮光、路面乾燥無缺陷、視距良好，並無不能注意之情形，詎其竟疏
    未注意車前適由文華國小以徒步欲通過文化七路而行走於行人穿越道之乙○○（
    八十四年十月三日生），猶以時速約四十公里之速度貿然通過而未減速慢行，且
    未暫停讓行走於行人穿越道之乙○○先行通過，因而撞及乙○○，致乙○○受有
    左側顳部硬腦膜外出血之傷害，前開事禍發生後，適有巡邏員警經過，甲○○因
    而向員警坦承肇事而自首犯罪。
二、案經乙○○及其法定代理人丙○○訴由桃園縣警察局龜山分局報請臺灣桃園地方
    法院檢察署檢察官偵查起訴。
    理  由
一、右揭犯罪事實，業據被告甲○○於警詢及偵、審中坦承不諱，核與被害人乙○○
    及其法定代理人丙○○之指訴情節相符，並有道路交通事故調查報告表（詳偵卷
    第一一頁）、行車執照（本院卷第二一頁）各一份及交通事故現場照片五幀（見
    偵卷第一四至一六頁）在卷可稽，而被害人乙○○所受之前開傷害，復有長庚紀
    念醫院出具之診斷證明書一紙（見偵卷第一三頁）在卷可資佐證，是被告前述自
    白核與事實相符，應堪採信。
二、按汽車行駛時，駕駛人應注意車前狀況，並隨時採取必要之安全措施；且汽車行
    近行人穿越道前，應減速慢行，遇有行人穿越時，無論有無交通警察指揮或號誌
    指示，均應暫停讓行人先行通過，道路交通安全規則第九十四條第三項、第一百
    零三條分別定有明文。被告駕駛機車上路，理應注意前揭規定，且依當時天候晴
    、暮光、路面乾燥無缺陷、視距良好，並無不能注意之情事，此有道路交通事故
    調查報告表在卷可佐，詎其竟疏未注意車前狀況，且其行近行人穿越道時，亦未
    減速慢行及暫停讓行人先行通過，因而撞及乙○○，其駕車之行為，顯有過失甚
    明。而被害人乙○○復因而受有左側顳部硬腦膜外出血之傷害，亦有長庚紀念醫
    院診斷證明書一紙附卷可憑，是被告駕車之過失行為，與被害人所受之傷害間，
    顯有相當因果關係。從而被告所為過失傷害之犯行，洵堪認定。
三、核被告所為，係犯刑法第二百八十四條第一項前段之過失傷害罪。被告無駕駛執
    照駕車，此經被告坦承在卷（見本院卷第一八頁），及其行近行人穿越道不依規
    定讓行人優先通行，因而致人受傷，應依道路交路交通管理處罰條例第八十六條
    第一項加重其刑（僅加重其刑一次即可，該條例第八十六條第一項係以有所定之
    違規情事，即應加重其刑至二分之一，縱同時有數種違規情形，同時造成過失行
    為，亦僅係同時構成加重要件，參照臺灣高等法院暨所屬法院八十七年十一月法
    律座談會結論）。惟被告駕車肇事後，適經巡邏員警經過，被告因而向員警坦承
    肇事，除經被告供述在卷外，亦經被害人乙○○陳述屬實（見本院九十三年三月
    二日審判筆錄），核與自首之要件相符，應依刑法第六十二條之規定減輕其刑，
    並先加後減。
四、原審予被告論罪科刑，固非無見，惟（一）原審未論及被告無照駕駛，因而致人
    受傷，應依道路交通管理處罰條例第八十六條第一項加重其刑；且被告所為核與
    自首要件相符，應依刑法第六十二條前段減輕其刑，尚有未洽。（二）又被告已
    與告訴人丙○○達成和解，並已給付和解金額予告訴人丙○○（此部分詳後述）
    ，原審就此科刑時應斟酌之情節，未及審酌，亦有未合。上訴人循告訴人之請求
    而提起上訴，認原判決有前揭違法之處，請求撤銷改判，為有理由，應由本院撤
    銷改判。爰審酌被告駕車之過失情節、被害人乙○○之受傷程度及被告犯後態度
    等一切情狀，量處如主文所示之刑，並諭知易科罰金之折算標準，以示懲戒。又
    被告前未曾受有期徒刑以上刑之宣告，此有臺灣高等法院被告全國前案紀錄表在
    卷可查，因一時失慮，偶罹刑典，事後除坦承犯行外，並與告訴人丙○○於本院
    審理時達成和解，且當庭給付新台幣十七萬五千元予告訴人丙○○，此有本院九
    十三年三月二日審判筆錄附卷可稽，足見其深具悔意，經此刑之宣告後，應知警
    惕而無再犯之虞，本院因認暫不執行其刑為當，予以宣告緩刑二年，用啟自新。
據上論斷，應依刑事訴訟法第四百五十五條之一第三項、第三百六十九條第一項前段
、第三百六十四條、第二百九十九條第一項前段，道路交通處罰條例第八十六條第一
項，刑法第二百八十四條第一項前段、第六十二條前段、第四十一條第一項前段、第
七十四條第一款，罰金罰鍰提高標準條例第一條前段、第二條，判決如主文。
本案經檢察官林秀敏到庭執行職務
中　　　華　　　民　　　國　　　九十三　　　年　　　三　　月　　十六　　日
                                      臺灣桃園地方法院刑事第八庭
                                          審判長法　官
                                                法  官
                      法  官
右正本證明與原本無異。
不得上訴。
                                          書記官
中　　　華　　　民　　　國　　　九十三　　　年　　　三　　月　　十四　　日
附錄論罪科刑法條：
中華民國刑法第二百八十四條第一項
因過失傷害人者，處六月以下有期徒刑、拘役或五百元以下罰金，致重傷者，處一年
以下有期徒刑、拘役或五百元以下罰金。
